臺灣臺南地方法院刑事判決　　　　　　　 94年度訴字第861號
公　訴　人　臺灣臺南地方法院檢察署檢察官
被　　　告　丑○○
指定辯護人　李慧千律師
被　　　告　卯○○
指定辯護人　本院公設辯護人乙○○
上列被告因強盜等案件，經檢察官提起公訴（94年度偵字第5280
、6266、6956、7160、7558號），本院判決如下：
    主  文
丑○○共同連續意圖為自己不法之所有，攜帶兇器，搶奪他人之
動產，累犯，處有期徒刑伍年陸月，扣案之水果刀壹把、大型美
工刀壹支均沒收。
卯○○共同連續意圖為自己不法之所有，攜帶兇器，搶奪他人之
動產，累犯，處有期徒刑年陸月，扣案之大型美工刀壹支沒收
。
    事  實
一、丑○○、卯○○二人均素行不良，前有多項竊盜、違反麻醉
    藥品管理條例或違反肅清煙毒條例之前科，丑○○最近一次
    係因違反毒品危害防制條例案件，經本院以九十一年度訴字
    第六九九號判決判處有期徒刑八月確定，入監服刑，於民國
    九十三年二月二十五日縮短刑期執行完畢；而卯○○則係因
    贓物、違反毒品危害防制條例等案件，分別經本院及臺灣高
    等法院臺南分院以九十一年度訴字第七五五號、九十一年度
    上訴字第一二三三號判決判處有期徒刑三月、一年一月確定
    ，經定其應執行之刑為有期徒刑一年三月，入監服刑，於九
    十三年九月十日縮短刑期執行完畢。
二、詎丑○○不知悔改，因本身有施用毒品惡習，缺錢花用，竟
    與姓名、年籍不詳綽號「阿彬」之成年男子共同基於搶奪之
    概括犯意聯絡，連續於附表二編號一、三、五、六、八所示
    之時間、地點，以附表二編號一、三、五、六、八所示之方
    式，共同搶奪婦女之皮包，得手後將皮包內之現金朋分花用
    ，而其餘皮包及皮包內之證件等物品則交由「阿彬」處理或
    棄置路旁。丑○○復承前搶奪之概括犯意，於附表二編號二
    所示之時間、地點，獨自騎乘機車以附表二編號二所示方式
    搶奪婦女財物，惟丑○○下手行搶時，遭被害人將皮包扯回
    ，以致機車倒地，隨即為路人發覺報警逮捕，以致不遂，並
    扣得丑○○所有之半罩式安全帽一頂、口罩一只及水果刀一
    把。
三、卯○○亦有施用毒品惡習，不知悔改，因缺錢花用，竟意圖
    為自己不法之所有，基於搶奪之概括犯意，先於附表二編號
    四所示之時間、地點，以附表二編號四所示方式，獨自騎乘
    機車搶奪婦女財物，得手後將搶得之現金花用殆盡，而其餘
    物品則棄置路旁。
四、丑○○、卯○○二人又共同意圖為自己不法之所有，基於竊
    盜並承前搶奪之概括犯意聯絡，共同於附表二編號七、九（
    起訴書誤載行為人為丑○○與綽號「阿彬」之不詳男子）、
    十、十一所示之時間、地點，由卯○○騎乘機車後載丑○○
    ，以附表二編號七、九、十、十一所示之方式搶奪婦女之皮
    包，並於附表二編號十、十一所示時間、地點行搶前，又先
    於附表一所示時間、地點，連續以附表一編號一、二所示之
    方式，竊取辛○○、己○○所有如附表一編號一、二所示之
    機車各一台作為附表二編號十、十一所示搶奪案件之交通工
    具，並於各次搶奪得手後，將搶得皮包內之現金朋分花用殆
    盡，而其餘證件等物品則棄置路旁。且丑○○、卯○○二人
    於附表二編號十一所示時間、地點行搶時，渠二人均明知機
    車搶奪過程，可能因拉扯被害人皮包導致被害人摔倒受傷，
    仍悍然不顧，而共同基於傷害之不確定故意，由卯○○騎乘
    機車後載丑○○，而由丑○○出手強拉附表二編號十一之被
    害人戊○○斜背於肩膀之皮包，欲以美工刀割斷皮包背帶，
    致戊○○遭此大力拉扯，人車倒地，因而受有頭皮撕裂傷二
    公分、雙膝、雙側手肘、手腕挫傷之傷害。
五、嗣於九十四年五月十一日凌晨一時許，丑○○、卯○○二人
    行搶附表二編號十所示被害人林素貞後，林素貞報警處理，
    員警出動圍捕，於同日凌晨一時三十分許，在臺南市○區○○路一０五號前當場查獲，並扣得卯○○所有交丑○○搶奪
    使用之大型美工刀一支、林素貞遭搶之現金新臺幣（下同）
    一萬零五百二十五元、ＯＫＷＡＰ牌行動電話一具、不詳之
    人所有之綠色置藥盒一個以及丑○○所有之行動電話一支、
    卯○○所有之黑色半罩式安全帽一頂。丑○○、卯○○二人
    帶同警方前往渠二人丟棄被害人其餘物品之地點搜索，又分
    別在臺南縣仁德鄉○○路○段八二巷六七號前、民安路二段
    與中正路二段路口排水溝內、民安路一段四三四號前，扣得
    林素貞所有之手提包一個、健保卡、遠東銀行信用卡各一張
    及車號ＫＳＫ－１５１號重機車一輛、丑○○所有之黑色全
    罩式安全帽一頂及卯○○所提供非渠本人所有用以竊取機車
    之鑰匙一把。
六、案經臺南市警察局、臺南市警察局第一分局暨臺南縣警察局
    歸仁分局分別移請、報請臺灣臺南地方法院檢察署檢察官偵
    查後提起公訴。
    理  由
一、訊據被告丑○○、卯○○二人對於上開事實，於偵查暨本院
    審理中均坦承不諱，核與附表一所示被害人辛○○（見第一
    四九七七號警卷《下稱警卷(四)》第十七至十九頁）、己○○
    （見第五二一號警卷《下稱警卷(二)》第十七至十八頁）、辰
    ○○○（見第五七六號警卷《下稱警卷(三)》第十六至十七頁
    ）、甲○○（見第一０七四號警卷《下稱警卷(一)》第九至十
    一頁）、巳○○（見警卷(三)第二０至二二頁）、庚○○（見
    第二一二號警卷《下稱警卷(五)》第十一至十三頁）、壬○○
    （見警卷(三)第二三至二六頁）、寅○○（見警卷(三)第二七至
    三十頁）、丙○○（見警卷(五)第十四至十五頁）、癸○○（
    見警卷(五)第十六至十七頁）、丁○○（見警卷(三)第三一至三
    五頁）、林素貞（見警卷(二)第十二至十六頁）、戊○○（見
    警卷(四)第二０至二七頁）分別於警詢中指訴及偵查中證述之
    情節（被害人辛○○、己○○、甲○○、庚○○、壬○○、
    丙○○、癸○○、林素貞、戊○○於偵查中所為之證詞，見
    偵字第六二六六號卷《下稱偵卷(二)》第二０七至二一一頁）
    暨證人江文典（見警卷(二)第十九至二一頁）、李昭瑢（見警
    卷(三)第三六至三九頁）於警詢中陳證情節大致相符。此外，
    復有被告丑○○於附表二編號二行搶時所攜帶之水果刀一把
    、半罩式安全帽一頂、口罩一只、被告二人於附表二編號十
    行搶時所購買攜帶之大型美工刀一把、被告卯○○、丑○○
    二人所戴之黑色半罩式、全罩式安全帽各一頂、機車鑰匙一
    支扣案暨贓物認領保管單三紙（見警卷(一)第十四頁、警卷(二)
    第五三至五四頁）、車輛尋獲通報單一紙（見警卷(二)第五五
    頁）、車號ＫＳＫ－１５１號重機車車輛車牌失竊作業－查
    獲車輛認可資料、被告卯○○所騎乘之ＱＰ６－００９號機
    車車籍作業系統－查詢認可資料、車號ＮＺＫ－８３２號機
    車車輛竊盜、車牌失竊資料個別查詢報表－查詢車輛認可資
    料各一紙（見警卷(二)第七三至七四頁、警卷(四)第三八頁）、
    證人戊○○於財團法人奇美醫院就診之診斷證明書一紙（見
    警卷(四)第二八頁）、臺南縣歸仁鄉○○○路○段與和順路路
    口監視錄影帶翻拍照片十幀（分別經被告二人供認及附表一
    編號一之被害人辛○○指認無誤，見警卷(四)第二九至三三頁
    ）、行動電話通聯調閱查詢單八紙（見警卷(五)第十八至二五
    頁）、照片五十九幀（見警卷(一)第二三至二六頁、警卷(二)第
    五六至六五、七０至七一頁、警卷(三)第四二至五二頁、警卷
    (四)第三四至三七頁、警卷(五)第二七至三二頁）在卷可資佐證
    ，足見被告二人之自白與事實相符，應可採信。雖公訴意旨
    認被告二人就附表二編號九所為犯行不無涉及強盜之可能，
    而附表二編號十一所示犯行已達於至使被害人不能抗拒之程
    度，應成立強盜罪嫌等語。惟按搶奪罪以乘人不及抗拒，公
    然掠取其財物為成立要件，雖掠奪之際或不免於暴行，然與
    強盜罪之暴行，必須至使人不能抗拒之情形，迥然有別；而
    強盜罪之構成，以其實施之強暴、脅迫，已達於使人不能抗
    拒之程度為必要，倘其取物所實施之強暴、脅迫手段，尚未
    使人達於不能抗拒之程度，僅能依其情形論以搶奪或恐嚇取
    財罪名，尚難以強盜論擬，最高法院三十二年上字第二一八
    一號判例、八十二年度台上字第一一一號判決可資參照。查
    證人即附表二編號九所示被害人丁○○於本院審理時到庭證
    稱：其於九十四年五月二日下午六時三十分許在臺南市○區
    ○○街二七０號前，手持小皮夾在路上行走，遭騎乘機車雙
    載之歹徒自後方駛來，由後座之歹徒行搶該皮夾，對方行搶
    時，其握住該皮夾向後拉，即遭拉倒在地，皮夾離手，並因
    此受傷，歹徒行搶皮夾時，其緊緊抓住皮夾，並未做任何反
    抗，遭搶之一剎那間，腦中一片空白，並未思及是否心中害
    怕以致不敢抵抗，遭搶之過程時間大約十至十五秒等語（見
    本院九十四年十一月一日審判筆錄第十六至二一頁）；另證
    人即附表二編號十一所示被害人戊○○則證稱：九十四年五
    月三日下午一時五十分許，伊騎乘機車行經臺南縣歸仁鄉○○○路○段歸仁消防隊保西小隊預定地對面時，遭二名歹徒
    騎乘機車自伊後方行搶伊斜背在肩膀上之皮包，歹徒先拉扯
    伊之背包，並用美工刀割皮包背帶，但沒有割斷，反將伊拉
    倒在地，隨後坐在該機車後座之歹徒下車，問伊「有無怎樣
    」，然後用美工刀再割一次，割斷背帶後隨即將皮包拿走，
    當時歹徒並未有持美工刀對伊脅迫之行為，亦無命伊不要動
    或不要反抗之言語，當時伊因懷孕之故，以保護胎兒安全為
    第一，未曾思及歹徒行動，且歹徒行搶時間極短，亦來不及
    反抗等語（見前引本院審判筆錄第七至十二頁）。是依證人
    丁○○、戊○○二人所證情節，被告卯○○騎乘機車搭載被
    告丑○○行搶過程均十分短暫，證人遭搶時，或腦中一片空
    白，或因顧及腹中胎兒而無從考慮被告二人行動，且被告二
    人亦未有出言或持刀恫嚇之舉，顯見當時證人丁○○、戊○○二人均處於不及抗拒之狀態，並非遭被告二人施加強暴、
    脅迫而達於不能抗拒之程度。雖證人丁○○、戊○○二人分
    別於被告二人行搶過程受傷，且證人丁○○亦證稱遭被告二
    人騎機車拖行云云，然證人丁○○證稱：「（問：你被拖多
    遠？）大約我的位置到法檯的位置〔當庭丈量約為二百八十
    公分〕，我當時是跟著車子走，拖了約二百八十公分」、「
    （問：皮包何時離手？）被拖很短距離，我就趴下去，皮包
    就離手，我趴下去就後傾撞到頭，膝蓋擦傷」、「（問：皮
    包何時被拿走？）我在被拖行的中途，皮包就被搶走了」等
    語（見前引審判筆錄第十七頁），顯見證人丁○○所指「拖
    行」，應係其遭搶當時，因與被告丑○○爭奪手中皮夾，受
    物理力之帶動以致身軀向前移動，重心不穩而倒地之經過情
    形，尚難逕認證人丁○○於倒地後仍緊握皮包，而遭被告二
    人騎乘機車加速拖行。是證人丁○○、戊○○所受之傷害，
    均屬遭搶過程中，因被告丑○○動手拉扯證人丁○○、戊○○二人手中皮夾、肩上皮包，對其二人施加物理力所引發之
    慣性作用，尚難認為被告二人於行搶過程所施用之強暴手段
    已達於至使證人丁○○、戊○○二人不能抗拒之程度，是附
    表二編號九、十一所示二犯行與強盜罪之構成要件不符，仍
    應以搶奪罪論擬，應予敘明。縱上所述，本案事證明確，被
    告二人竊盜、搶奪、傷害犯行均堪認定，應依法論科。
二、按刑法第三百二十一條第一項第三款之攜帶兇器竊盜罪，係
    以行為人攜帶兇器竊盜為其加重條件，此所謂兇器，其種類
    並無限制，凡客觀上足對人之生命、身體、安全構成威脅，
    具有危險性之兇器均屬之，且祇須行竊時攜帶此種具有危險
    性之兇器為已足，並不以攜帶之初有行兇之意圖為必要，最
    高法院七十九年台上字第五二五三號判例意旨可資參照。查
    被告二人分別或共同於附表二編號二、三、十、十一所示時
    間、地點，攜帶水果刀或美工刀行搶，此等水果刀或美工刀
    於客觀上對人之生命、身體、安全均足夠成威脅，具有危險
    性，自屬兇器無疑。雖被告丑○○於附表二編號二所示犯行
    ，僅將該水果刀置於褲袋內，並未取出犯案，然參照前引最
    高法院判例意旨，此仍不影響被告丑○○就該案攜帶兇器搶
    奪未遂犯行之成立。是核被告丑○○、卯○○所為，係犯行
    法第三百二十條第一項之竊盜罪（附表一部分）、同法第三
    百二十五條第一項之搶奪罪（附表二編號一、四、五、六、
    七、八、九部分）、第三百二十六條第一項、第三百二十一
    條第一項第三款之攜帶兇器加重搶奪罪（附表二編號三、十
    、十一部分）、第二百七十七條第一項之傷害罪（附表二編
    號十一搶奪過程致被害人戊○○受傷部分）、第三百二十六
    條第三項、第一項、第三百二十一條第一項第三款之攜帶兇
    器加重搶奪未遂罪（附表二編號二部分）。被告丑○○與姓
    名、年籍不詳綽號「阿彬」之成年男子就附表二編號一、三
    、五、六、八所示搶奪犯行，以及被告丑○○、卯○○二人
    就附表一之竊盜犯行、附表二編號七、九至十一之搶奪犯行
    ，均有犯意聯絡及行為分擔，為共同正犯。公訴意旨認被告
    二人就附表二編號十一（即起訴書附表三編號一）所示犯行
    ，應成立刑法第三百三十條第一項、第三百二十一條第一項
    第三款之攜帶兇器加重強盜罪嫌，尚有未洽，已如前述，惟
    其基本社會事實相同，起訴法條應予變更；另蒞庭之公訴檢
    察官就附表二編號九所示之犯行，雖認有構成強盜犯行之可
    能，但並未當庭變更起訴檢察官所引用之法條，此部分本院
    尚無變更起訴法條之必要，應予敘明。被告二人就附表二編
    號十一所示搶奪犯行，與渠二人於該案搶奪過程致被害人受
    傷之傷害犯行，乃一行為觸犯數罪名，應依刑法第五十五條
    想像競合犯之規定從一重之攜帶兇器加重搶奪罪處斷；被告
    二人就附表一所示竊盜犯行，分別與附表二編號十、十一所
    示搶奪犯行有方法、目的之牽連關係，應均依刑法第五十五
    條牽連犯之規定，各從一重之刑法第三百二十六條第一項之
    攜帶兇器加重搶奪罪處斷。被告丑○○就附表二編號一至三
    、五至十一所示搶奪犯行，被告卯○○就附表二編號四、七
    、九至十一所示搶奪犯行，渠等各次搶奪犯行均時間緊接，
    所犯係基本構成要件相同之罪，顯係基於概括之犯意反覆為
    之，均為連續犯，應各依刑法第五十六條之規定論以共同連
    續攜帶兇器搶奪一罪，並均加重其刑。末查被告二人素行不
    良，前有多項竊盜、違反麻醉藥品管理條例或違反肅清煙毒
    條例之前科，被告丑○○最近一次係因違反毒品危害防制條
    例案件，經本院以九十一年度訴字第六九九號判決判處有期
    徒刑八月確定，入監服刑，於九十三年二月二十五日縮短刑
    期執行完畢；而被告卯○○則係因贓物、違反毒品危害防制
    條例等案件，分別經本院及臺灣高等法院臺南分院以九十一
    年度訴字第七五五號、九十一年度上訴字第一二三三號判決
    判處有期徒刑三月、一年一月確定，經定其應執行之刑為有
    期徒刑一年三月，入監服刑，於九十三年九月十日縮短刑期
    執行完畢，此有臺灣高等法院被告全國前案紀錄表二份在卷
    可稽，渠二人各於前開有期徒刑執行完畢後五年內再犯本案
    有期徒刑以上之罪，均為累犯，應各依刑法第四十七條之規
    定遞予加重其刑。爰審酌被告二人素行不良，各有多次前科
    ，渠二人均正值盛年，不思從事正當事業營生，僅因缺錢施
    用毒品，多次在臺南縣、市騎乘機車搶奪行路婦女財物，致
    被害人身心受創，對社會治安造成重大危害，且搶奪所得財
    物均朋分花用殆盡，致被害人財產損失等被告之品行、犯罪
    之動機、目的、手段、犯罪所生之危害及被告二人犯後均坦
    承犯行，態度尚稱良好之犯後態度等一切情狀，分別量處如
    主文所示之刑，以示懲儆。扣案之大型美工刀一把，乃被告
    卯○○所有供被告二人犯罪所用之物，業據被告二人供認無
    訛（見警卷(二)第六、十頁），而被告丑○○於附表二編號二
    搶奪案件犯案時所攜帶之水果刀一把，乃被告丑○○所有供
    犯罪所用之物，亦經被告丑○○自承在卷（見警卷(一)第七頁
    ），應均依刑法第三十八條第一項第二款宣告沒收；至扣案
    之鑰匙一把，雖被告卯○○於警詢中供稱確係持之用以竊取
    附表一所示機車所用之物，但於本院審理中供稱非其本人所
    有（見前引本院審判筆錄第二五頁），且無證據證明為被告
    二人所有，另其餘扣案物品雖為被告二人行搶時穿戴或持有
    之物，但難認與本案搶奪犯行有何直接關連，爰均不予宣告
    沒收。
三、檢察官移送本院併案審理（臺灣臺南地方法院檢察署九十四
    年度偵字第一一一三九號）意旨略以：被告丑○○意圖為自
    己不法之所有，於民國九十四年四月十七日晚間十一時十七
    分許，至位於臺南縣永康市○○○路二七０號「至真幼稚園
    」，趁四下無人，逾越「至真幼稚園」後方籬笆侵入園內，
    因見該幼稚園辦公室門窗皆上鎖，復又毀越該辦公室窗戶入
    內行竊，惟被告丑○○在該辦公室內翻箱倒櫃，並未搜得財
    物，以致不遂，因認被告涉有刑法第三百二十一條第二項、
    第一項第一款、第二款之加重竊盜未遂罪嫌，且與本案起訴
    部分有連續犯之裁判上一罪關係等語，固非無見。惟上開併
    辦意旨所指被告丑○○於夜間侵入「至真幼稚園」，毀壞、
    逾越安全設備、辦公室窗戶行竊未遂犯行，雖與本案起訴部
    分之徒手竊取機車犯行，時間相近，但犯罪之目的、手段迥
    不相同，難認被告丑○○係基於概括之犯意所為，此部分既
    未與起訴部分之竊盜犯行有連續犯之裁判上一罪關係，本院
    無從擴張起訴範圍而併予審理，應退回檢察官依法處理，併
    予敘明。
據上論斷，應依刑事訴訟法第二百九十九條第一項前段、第三百
條，刑法第二十八條、第五十六條、第三百二十六條第一項、第
三百二十條第一項、第二百七十七條第一項、第五十五條、第四
十七條、第三十八條第一項第二款，判決如主文。
本案經檢察官子○○到庭執行職務。
中　　華　　民　　國　　94　　年　　11　　月　　15　　日
　　　　　　　　　刑事第十一庭  審判長法  官  謝瑞龍
                                      法  官  李東柏
                                      法　官　周紹武
以上正本證明與原本無異。
如不服本判決，應於判決送達後十日內，向本院提出上訴狀。
　　　　　　　　　　　　　　　      　書記官　鄭佩玉
中　　華　　民　　國　　94　　年　　11　　月　　15　　日
附錄本案論罪科刑法條全文：
中華民國刑法第三百二十條第一項
意圖為自己或第三人不法之所有，而竊取他人之動產者，為竊盜
罪，處五年以下有期徒刑、拘役或五百元以下罰金。
中華民國刑法第三百二十五條第一項
意圖為自己或第三人不法之所有，而搶奪他人之動產者，處六月
以上五年以下有期徒刑。
中華民國刑法第三百二十六條
犯前條第一項之罪，而有第三百二十一條第一項各款情形之一者
，處一年以上七年以下有期徒刑。
前項之未遂犯罰之。
中華民國刑法第三百二十一條第一項第三款
犯竊盜罪而有左列情形之一者，處六月以上、五年以下有期徒刑
：
三  攜帶兇器而犯之者。
【附表一】
┌──┬───┬─────┬─────┬────────┬───────┬───┐
│編號│行為人│  時  間　│  地  點　│ 行為態樣       │ 所得財物     │被害人│
├──┼───┼─────┼─────┼────────┼───────┼───┤
│一　│丑○○│九十四年五│臺南縣化新│卯○○以其所持用│ＮＺＫ－８３２│辛○○│
│　　│卯○○│月三日下午│鎮果菜市場│之機車鑰匙（已扣│號重型機車一部│　　　│
│　　│　　　│一時許　　│機車停車棚│案）竊取機車，齊│（業遭丑○○於│　　　│
│　　│　　　│　　　　　│　　　　　│志遠在旁把風    │犯案後棄置於臺│　　　│
│　　│　　　│　　　　　│　　　　　│                │南縣永康市大灣│　　　│
│    │      │　　      │          │                │路「廣護宮前巷│      │
│    │      │          │          │                │口）          │      │
├──┼───┼─────┼─────┼────────┼───────┼───┤
│二　│同上　│九十四年五│臺南市林森│由丑○○以卯○○│ＫＳＫ－１５１│己○○│
│　　│　　　│月十日晚間│路二段成功│所持用之機車鑰匙│號重型機車一部│　　　│
│　　│　　　│十一時十分│大學自強校│一把（已扣案）竊│（業已發還被害│　　　│
│　　│　　　│許　　　　│區前　　　│取被害人所有之機│人領回）      │　　　│
│    │      │　　　    │          │車，卯○○在旁把│　            │      │
│    │      │          │          │風              │              │      │
└──┴───┴─────┴─────┴────────┴───────┴───┘
【附表二】
┌──┬────┬─────┬─────┬────────┬───────┬────┐
│編號│行為人  │ 時  間　 │犯罪地點　│行為態樣　      │所得財物　    │被害人  │
├──┼────┼─────┼─────┼────────┼───────┼────┤
│一　│丑○○  │九十四年四│臺南市東區│丑○○騎乘機車，│手提包一個（內│辰○○○│
│　　│「阿彬」│月十九日晚│東平路二四│由綽號「阿彬」之│含現金一萬二千│　　    │
│　　│　      │間九時二十│七號前　　│男子自後趁被害人│元、信用卡九張│　　　  │
│　　│　　　　│分許　　　│　　　　　│不備之際，徒手搶│、提款卡一張、│　　　  │
│　　│　　　　│　　　　　│　　　　　│奪財物          │行動電話一具）│　　　  │
├──┼────┼─────┼─────┼────────┼───────┼────┤
│二　│丑○○  │九十四年四│臺南縣仁德│丑○○騎乘車號Ｏ│本件未遂　    │甲○○  │
│　　│　　　  │月二十日晚│鄉太子村太│ＲＪ—６６８號機│　　　　　    │　　　  │
│　　│　　　  │間八時二十│子北路八五│車，攜帶兇器水果│　　　　　    │　　　  │
│　　│　　　  │分許      │號前　　　│刀一把，趁被害人│　　　　　    │　　　  │
│　　│　　　  │　　　　　│　　　　　│不備之際，下手搶│　　　　　    │　　　  │
│　　│　　　  │　　　　　│　　　　　│奪財物，但遭被害│　　　　　    │　　　  │
│    │        │          │          │人抵抗，以致不遂│              │        │
│    │        │          │          │，而被害人亦因此│              │        │
│    │        │          │          │而倒地受傷（傷害│              │        │
│    │        │          │          │部分未據告訴）  │              │        │
├──┼────┼─────┼─────┼────────┼───────┼────┤
│三　│丑○○  │九十四年四│臺南市安平│丑○○騎乘「阿彬│皮包一個（內含│巳○○  │
│　　│「阿彬」│月二十五日│區○○路五│」所有之未懸掛車│現金八千元，行│　　　  │
│　　│　　　　│凌晨五時許│五二巷口　│牌之機車搭載「阿│動電話二支、身│　　　  │
│　　│　　　　│　　　　　│　　　　　│彬」，由「阿彬」│分證、健保卡、│　　　  │
│　　│　　　　│　　　　　│　　　　　│持客觀上足為兇器│駕駛執照各一張│　　　  │
│　　│　　　　│　　　　　│　　　　　│之美工刀一把，趁│證件），均由「│　　　  │
│　　│        │　　　　　│　　　　　│被害人不備之際，│阿彬」取走　　│　　　  │
│    │        │          │          │割斷皮包皮帶搶奪│              │        │
│    │        │          │          │財物            │              │        │
├──┼────┼─────┼─────┼────────┼───────┼────┤
│四　│卯○○  │九十四年四│臺南市北區│卯○○騎乘機車，│皮包一個（內有│庚○○  │
│　　│　　　  │月二十五日│長榮路五段│乘被害人不備之際│現金一萬三千元│　　　  │
│　　│　　　  │下午二時三│八二巷九號│，徒手搶奪財物　│、Ｋ金戒指二只│　　　  │
│　　│　　　  │十分許　　│前　　　　│　              │、行動電話一具│　　　  │
│　　│　　　  │　　　　　│　　　　　│　　            │）　          │　　　  │
├──┼────┼─────┼─────┼────────┼───────┼────┤
│五　│丑○○  │九十四年四│臺南市東區│「阿彬」騎乘機車│皮包一個（內含│壬○○  │
│　　│「阿彬」│月二十七日│中華東路三│後載丑○○，由齊│現金約三百元、│　　　  │
│　　│　　　　│晚間十一時│段八九號前│志遠自後趁被害人│電話簿一本）　│　　　  │
│　　│　　　  │許　　　　│　        │不備之際，徒手搶│　            │　　　  │
│    │        │          │　　　　　│奪被害人財物，被│              │        │
│    │        │          │          │害人遭拉扯倒地受│              │        │
│    │        │          │          │傷害（傷害部分未│              │        │
│    │        │          │          │據告訴）        │              │        │
├──┼────┼─────┼─────┼────────┼───────┼────┤
│六　│丑○○  │九十四年四│臺南市東區│「阿彬」騎乘機車│皮包一個（內含│寅○○  │
│　　│「阿彬」│月二十八日│中華東路三│後載丑○○，由齊│現金約五、六千│　　　  │
│　　│　　　　│晚間九時四│段七七巷口│志遠自後趁被害人│元、提款信用卡│　　　  │
│　　│　　　　│十五分許　│　　　　　│不備之際，徒手搶│一張、身分證、│　　　  │
│　　│　　　　│　　　　　│　　　　　│奪被害人財物　  │駕駛執照、行車│　　　  │
│　　│　      │　　　　　│　　　　　│                │執照各一紙、健│　　　  │
│    │        │　　　　  │          │                │保卡二張）　　│        │
├──┼────┼─────┼─────┼────────┼───────┼────┤
│七　│丑○○  │九十四年四│臺南市中西│卯○○騎乘機車後│皮包一個（內含│丙○○  │
│　　│卯○○　│月二十九日│區○○街三│載丑○○，由齊志│行動電話一具，│　　　  │
│　　│　　　　│晚間七時許│段一一號前│遠自後趁被害人不│信用卡、金融卡│　　　  │
│　　│　　　　│　　　　　│　　　　　│備之際，徒手搶奪│各一張、存款簿│　　　  │
│　　│　　　  │　　　　　│　　　　　│財物，被害人因遭│一本、印章一枚│　　　  │
│　　│        │　　　　　│　　　　　│拉扯倒地受傷（傷│、身分證一紙）│　　　  │
│    │        │          │          │害部分未據告訴）│              │        │
├──┼────┼─────┼─────┼────────┼───────┼────┤
│八　│丑○○  │九十四年四│臺南市中西│「阿彬」騎乘機車│皮包一個（內含│癸○○  │
│　　│「阿彬」│月三十日凌│區○○路與│後載丑○○，由齊│現金一千餘元，│　　　  │
│　　│　　　　│晨一時四十│五妃街口　│志遠自後趁被害人│行動電話一具、│　　　  │
│　　│　　　　│二分許　　│　　　　　│不備之際，徒手搶│信用卡一張、提│　　　  │
│　　│　　　　│　　　　　│　　　　　│奪被害人財物    │款卡四張、身分│　　　  │
│　　│　      │　　　　　│　　　　　│　　　          │證一紙）　　　│　　　  │
├──┼────┼─────┼─────┼────────┼───────┼────┤
│九　│丑○○  │九十四年五│臺南市東區│卯○○騎乘其本人│皮夾一個（內含│丁○○  │
│　　│卯○○（│月二日晚間│裕豐街二七│所使用之機車後載│現金八千元、信│　　　  │
│　　│起訴書誤│六時三十分│○號前　　│丑○○，丑○○以│用卡二張、身分│　　　  │
│　　│載為「阿│許　　　　│　　　　　│右腳遮住車牌，並│證、健保卡各一│　　　  │
│　　│彬」）  │　　　　  │　　　　　│由丑○○自後乘被│張）          │　　　  │
│    │        │          │          │害人不備，徒手搶│              │        │
│    │        │          │          │奪被害人手中之皮│              │        │
│    │        │          │          │夾，被害人突遭拉│              │        │
│    │        │          │          │扯，不及抗拒，以│              │        │
│    │        │          │          │致手中皮夾遭搶，│              │        │
│    │        │          │          │被害人並因此倒地│              │        │
│    │        │          │          │受傷（傷害部分未│              │        │
│    │        │          │          │據告訴）        │              │        │
├──┼────┼─────┼─────┼────────┼───────┼────┤
│十　│丑○○  │九十四年五│臺南市東門│卯○○騎乘竊得之│皮包一個（內有│林素貞  │
│　　│卯○○　│月十一日凌│路三段十一│ＫＳＫ－１５１號│現金一萬零五百│　　　  │
│　　│　　　　│晨一時許  │巷十一號前│重機車後載丑○○│二十五元、行動│　　　  │
│　　│　　　　│　　　　　│　　　　　│，由丑○○持美工│電話一具、信用│　　　  │
│　　│　　　　│　　　　　│　　　　　│刀趁乘坐江文典所│卡三張、身分證│　　　  │
│　　│　　　　│　　　　　│　　　　　│騎乘機車後座之被│、健保卡、提款│　　　  │
│　　│　      │　　　　　│　　　　　│害人不備之際，割│卡、行動電話易│　　　  │
│　　│        │　　　　　│　　　　　│斷皮包皮背帶搶奪│付卡各一張；遭│　　　  │
│    │        │　　      │          │被害人財物      │搶之皮包、行動│        │
│    │        │          │          │                │電話、易付卡、│        │
│    │        │          │          │                │現金一萬零五百│        │
│    │        │          │          │                │二十五元及信用│        │
│    │        │          │          │                │卡、健保卡各一│        │
│    │        │          │          │                │張均已發還被害│        │
│    │        │          │          │                │人領回）      │        │
├──┼────┼─────┼─────┼────────┼───────┼────┤
│十一│丑○○  │九十四年五│臺南縣歸仁│卯○○騎乘竊得之│皮包一個（內含│戊○○  │
│　  │卯○○  │月三日下午│鄉○○○路│ＮＺＫ—８３２號│現金二萬五千元│　　　  │
│　　│　　　  │一時五十分│三段歸仁消│重機車後載丑○○│、提款卡一張、│　　　  │
│　　│　　　  │許　　　　│防隊保西小│，由後座之丑○○│印章二枚、存款│　　　  │
│　　│　　　  │　　　　　│隊預定地對│以美工刀割被害人│簿一本）　　　│　　　  │
│　　│　　　  │　　　　　│面　　　　│皮包背帶之方式，│　　　　　　　│　　　  │
│　　│　　　  │　　　　　│　　　　　│搶奪被害人財物，│　　　　　　　│　　　  │
│　　│　　　  │　　　　　│　　　　　│但因第一次並未得│　　　　　　　│　　　  │
│　　│　　　  │　　　　　│　　　　　│手，且被害人因遭│　            │　　　  │
│　　│        │          │          │拉扯皮包而倒地受│              │        │
│    │        │          │          │傷，丑○○又下車│              │        │
│    │        │          │          │乘被害人不及抗拒│              │        │
│    │        │          │          │之際，持美工刀割│              │        │
│    │        │          │          │斷皮包背帶搶奪皮│              │        │
│    │        │          │          │包得手          │              │        │
└──┴────┴─────┴─────┴────────┴───────┴────┘
